臺灣花蓮地方法院刑事判決　　　　　　　　　　　　　　九十年度訴字第二四八號
　　公　訴　人　臺灣花蓮地方法院檢察署檢察官
　　被　　　告　乙○○
　　　　　　　　甲○○
　　　　　　　　丙○○
右列被告因違反著作權法案件，經檢察官提起公訴（九十年度偵字第二一五七、二一
五八號），本院判決如左：
    主  文
本件公訴不受理。
    理  由
一、公訴意旨如附件起訴書所載。
二、按告訴乃論之罪，告訴人於第一審辯論終結前得撤回其告訴，又告訴經撤回者，
    應諭知不受理之判決，刑事訴訟法第二百三十八條第一項、第三百零三條第三款
    定有明文。本件被告乙○○、丙○○重製、出租告訴人奧汀科技股份有限公司及
    宇峻科技股份有限公司（以下簡稱奧汀公司及宇峻公司）所享有著作財產權之電
    腦遊戲軟體「三國群英傳」、「大富翁世界之旅」、「新絕代雙嬌」，起訴書認
    係違反著作權法第九十一條第二項、第一項之罪，依同法第一百條前段規定，須
    告訴乃論。茲據告訴人奧汀公司及宇峻公司據具狀撤回告訴，有撤回告訴狀二紙
    在卷可稽，依照首開說明，被告乙○○、丙○○部分，爰不經言詞辯論，逕為諭
    知不受理之判決。
三、訊據被告甲○○矢口否認有何侵害著作權之犯行，辯稱：伊店內並未提供任何遊
    戲軟體，伊並不知該軟體來源，或許係有人在店內測試時，漏未刪除該等遊戲軟
    體等語。按起訴程序違背規定者，應諭知不受理之判決；又告訴乃論之罪，其告
    訴應自得為告訴之人知悉犯人之時起，於六個月內為之，刑事訴訟法三百零三條
    第一款、第二百三十七條第一項定有明文。茲被告甲○○所侵害之「三國群英傳
    」著作財產權人奧汀公司係於九十年七月二十日始具狀提起告訴，惟本案係於八
    十九年六月十二日為警查獲，又查無證據證明告訴人奧汀公司自知悉被害之時起
    迄提出告訴時止，未逾六個月，則其告訴顯非適法。再告訴人奧汀公司係「三國
    群英傳」著作財產權中之公開播送權於八十九年一月五日授權予智冠科技股份有
    限公司（下稱智冠公司），有代理合約書乙紙在卷可稽，並未將著作財產權中之
    重製權及出租權授權予智冠公司，惟智冠公司卻於八十九年一月一日即出具委託
    書將「重製、仿製或其他侵害著作權之不法情事」授權予亞資科技股份有限公司
    （下稱亞資科技公司）全權處理，亞資科技公司再於八十九年三月三十日出具委
    任告訴狀委任王聲慶處理侵害著作權之不法情事，有委託書及委任告訴狀各乙紙
    在卷可稽，然智冠公司自始未取得「三國群英傳」電腦遊戲軟體之重權權及出租
    權，故其告訴亦非合法。綜上所述，本件被告甲○○侵害「三國群英傳」重製權
    及出租權部分，因告訴人奧汀公司之告訴已逾期間，至查獲本案之智冠公司亦未
    取得上開著作之之重製權及出租權，故彼等之告訴均不合法，揆諸前開說明，自
    應諭知不受理之判決。
四、據上論結，應依刑事訴訟法第三百零條第一款、第三款、第三百零七條，判決如
    主文。
本案經檢察官李子春到庭執行職務
中      華      民      國    九十一      年      四    月      三十    日
                          臺灣花蓮地方法院刑事庭
                                  法  官  湯  文  章
右正本證明與原本無異。
如對本判決不服，應於送達後十日內，向本院提出上訴狀。（應抄附繕本）告訴人或
被害人如對於本判決不服者，應具備理由請求檢察官上訴，其上訴期間之計算係以檢
察官收受判決正本之日期為準。
                                  法院書記官
中      華      民      國    九十一    年      五      月      一      日
